臺灣桃園地方法院刑事判決
110年度訴字第1280號
公  訴  人  臺灣桃園地方檢察署檢察官 
被      告  彭子恩


上列被告因偽造文書等案件，經檢察官提起公訴（108年度偵字
第27738號），被告於本院準備程序進行中，就被訴事實為有罪
之陳述，經本院告知簡式審判程序意旨，並聽取當事人之意見後
，本院合議庭裁定由受命法官獨任依簡式審判程序審理，判決如
下：
    主  文
丁○○共同犯行使偽造準私文書罪，共貳罪，各處有期徒刑參月，
如易科罰金，均以新臺幣壹仟元折算壹日。應執行有期徒刑肆月
，如易科罰金，以新臺幣壹仟元折算壹日。
沒收之宣告如附表所示。
    事實及理由
一、本件犯罪事實及證據，除就證據部分補充「內政部警政署反
    詐騙案件紀錄表」及「被告丁○○於本院審理中之供述」外，
    其餘均引用附件檢察官起訴書之記載。
二、論罪科刑：
㈠、按錄音、錄影或電磁紀錄，藉機器或電腦之處理所顯示之聲
    音、影像或符號，足以為表示其用意之證明者，以文書論，
    刑法第220條第2項定有明文。而所謂電磁紀錄，係指以電子
    、磁性或其他無法以人之知覺直接認識之方式所製成之紀錄
    ，而供電腦處理之用者而言。又以綁定門號之行動電話內應
    用程式及信用卡作為支付消費款項之方式購買商品，係先以
    該行動電話上網輸入信用卡資訊，並由該應用程式取得付款
    條碼，再藉由條碼器刷條碼後以製作網路購物單之電磁紀錄
    ，用以表徵有意購買該商品服務及以信用卡支付價款之意思
    ，是故偽造不實之網路刷卡消費之電磁紀錄，用以表示係持
    卡人本人網路線上刷卡消費之意思，自屬刑法第220條第2項
    規定之準文書。　　
㈡、核被告所為，係犯刑法第216條、第210條、第220條2項之行
    使偽造準私文書罪、同法第339條第1項之詐欺取財罪。
㈢、被告及「黃芸」就上開犯行，有犯意聯絡及行為分擔，應論
    以共同正犯。被告利用不知情之友人謝依靜為上開犯行，為
    間接正犯。
㈣、被告偽造準私文書後復持以行使，其偽造之低度行為應為行
    使之高度行為所吸收，不另論罪。被告以一盜刷信用卡之行
    為，同時觸犯行使偽造準私文書及詐欺取財罪2罪，為想像
    競合犯，應依刑法第55條前段規定，從一重以行使偽造準私
    文書罪處斷。被告就起訴書犯罪事實所載2次行使偽造準私
    文書之行為，犯意各別，行為互殊，應分論併罰。
㈤、爰以行為人之責任為基礎，審酌被告正值青壯年，竟不思循
    正當管道獲取自身所需，而以盜刷他人信用卡消費之方式詐
    取財物，對於發卡銀行、消費之特約商店及真正持卡人均造
    成損害，所為應予以非難，並考量其犯後坦承犯行，態度尚
    可，已與告訴人亞太電信股份有限公司達成和解，並給付第
    一期賠償金新臺幣5,000元，兼衡被告國中畢業之教育程度
    ，家庭經濟狀況小康，告訴人及被害人所受損害、其犯罪之
    動機、目的、手段、所得及素行等一切情狀，分別量處如主
    文所示之刑，及諭知易科罰金之折算標準，並定其應執行之
    刑暨諭知易科罰金之折算標準。
三、沒收：
    被告所詐得如附表所示之物品，均為被告之犯罪所得，並未
    扣案，爰依刑法第38條之1第1項前段、第3項規定，應予宣
    告沒收，並於全部或一部不能沒收或不宜執行沒收時，追徵
    其價額。
據上論斷，應依刑事訴訟法第273條之1第1項、第299條第1項前
段、第310條之2、第454條第2項，判決如主文。
本案經檢察官戊○○提起公訴、檢察官劉倍到庭執行職務。
中　　華　　民　　國　　111 　年　　6 　　月　　24　　日
                  刑事第八庭    法　官　郭書綺
附表：
編號 物品名稱 宣告內容  一 SHARP AQUOS Zero（Z10）手機1支 沒收，於全部或一部不能或不宜執行沒收時，追徵其價額。   二 IPhone XR（64G）手機1支   三 Home8 APTG_IT09 Home8主機與迷你攝影機1台   四 螢幕保護貼4張   五 手機保護套1個  
　　　　　　　　　　　　　　　　　　
　　　　　　　　　
以上正本證明與原本無異。
如不服本判決應於收受判決後20日內向本院提出上訴書狀，並應
敘述具體理由。其未敘述上訴理由者，應於上訴期間屆滿後20日
內向本院補提理由書(均須按他造當事人之人數附繕本)「切勿逕
送上級法院」。 

　　　　　　　　　　　　　　　   書記官　蔡忠晏
中　　華　　民　　國　　111 　年　　6 　　月　　27　　日
附錄論罪科刑法條：
中華民國刑法第210條
偽造、變造私文書，足以生損害於公眾或他人者，處5年以下有
期徒刑。
中華民國刑法第216條
行使第210條至第215條之文書者，依偽造、變造文書或登載不實
事項或使登載不實事項之規定處斷。
中華民國刑法第220條
在紙上或物品上之文字、符號、圖畫、照像，依習慣或特約，足
以為表示其用意之證明者，關於本章及本章以外各罪，以文書論
。
錄音、錄影或電磁紀錄，藉機器或電腦之處理所顯示之聲音、影
像或符號，足以為表示其用意之證明者，亦同。
中華民國刑法第339條
意圖為自己或第三人不法之所有，以詐術使人將本人或第三人之
物交付者，處5年以下有期徒刑、拘役或科或併科50萬元以下罰
金。
以前項方法得財產上不法之利益或使第三人得之者，亦同。
前二項之未遂犯罰之。 
附件：
臺灣桃園地方檢察署檢察官起訴書
                                    108年度偵字第27738號
　　被　　　告　丁○○　女　37歲（民國00年0月0日生）
　　　　　　　　　　　　住○○市○○區○○○街0巷0號
　　　　　　　　　　　　國民身分證統一編號：Z000000000號
上列被告因詐欺等案件，業經偵查終結，認應提起公訴，茲將犯
罪事實及證據並所犯法條分敘如下：
　　　　犯罪事實
一、丁○○與某真實姓名、年籍資料不詳自稱「黃芸」之成年人（
    無證據證明為少年）共同意圖為自己不法之所有，基於詐欺
    取財及行使偽造準私文書之犯意，分別為下列行為：
  ㈠先由「黃芸」於民國108年4月12日前某不詳時間，以不詳方
    式取得庚○○所有之台新國際商業銀行股份有限公司（下稱台
    新銀行）信用卡卡號為0000-0000-0000-0000號後，明知其
    等並無權限使用上開信用卡，未經庚○○之同意，以前開卡號
    綁定以不知情之丙○○名義申辦行動電話門號0000000000號所
    使用GtPay應用程式作為消費信用卡之方式，再由丁○○於108
    年4月12日下午2時26分，前往桃園市○○區○○路000號之乙○○○○○○○○，購買價值新臺幣（下同）1萬9,990元之SHARP AQUOS
     Zero（Z10）手機1支後，利用該應用程式及前開信用卡作
    為支付款項之用，以此方式偽造電磁紀錄之準私文書後，上
    傳表示庚○○有為上開消費並付款之事實而行使之，致乙○○○○○○○○陷於錯誤，認係庚○○本人消費，而提供所消費購買之商
    品，足生損害於庚○○及台新銀行對於信用卡授權交易與管理
    之對於信用卡授權交易與管理之正確性。
  ㈡先由「黃芸」於民國108年4月15日前某不詳時間，以不詳方
    式取得己○○所有之聯邦商業銀行股份有限公司（下稱聯邦銀
    行）信用卡卡號為0000-0000-0000-0000號後，明知其等並
    無權限使用上開信用卡，未經己○○之同意，以前開卡號綁定
    以不知情之丙○○名義申辦前開門號所使用GtPay應用程式作
    為消費信用卡之方式，再由丁○○與不知情之謝依靜（另為不
    起訴處分）於108年4月15日晚間8時42分，前往桃園市○○區○○路0000號之甲○○○○○○○○，購買價值共計3萬1,550元之iPhon
    e XR（64G）、Home8 APTG_IT09 Home8主機與迷你攝影機、
    各式保護貼等後，利用該應用程式及前開信用卡作為支付款
    項之用，以此方式偽造電磁紀錄之準私文書後，上傳表示己○○有為上開消費並付款之事實而行使之，致甲○○○○○○○○陷於
    錯誤，認係己○○本人消費，而提供所消費購買之商品，足生
    損害於己○○及聯邦銀行對於信用卡授權交易與管理之對於信
    用卡授權交易與管理之正確性。
二、案經亞太電信股份有限公司訴由桃園市政府警察局桃園分局
    報告偵辦。
　　　　證據並所犯法條
一、證據清單及待證事實：
編號 證據名稱 待證事實 1 被告丁○○於警詢及偵訊中之供述 被告丁○○坦承有於上開時間、地點，依「黃芸」指示進行消費，並以GtPay應用程式支付款項。 2 證人即同案被告謝依靜於警詢中之證述 證明被告丁○○有於犯罪事實欄一、㈡所示之時間、地點，進行消費，並以GtPay應用程式支付款項。 3 證人庚○○於警詢中之證述 證人庚○○所有之上開台新銀行信用卡於犯罪事實欄一、㈠所示之時間遭盜刷之事實。 4 證人己○○於警詢中之證述 證人己○○所有之上開聯邦銀行信用卡於犯罪事實欄一、㈡所示之時間遭盜刷之事實。 5 證人丙○○於警詢中之證述 證人丙○○遭冒名申辦上開行動電話門號之事實。 6 亞太電信行動支付GtPay交易明細 GtPay會員編號0000000000號係綁定上開行動電話門號及台新銀行、聯邦銀行信用卡，並分別於犯罪事實一、㈠㈡所示之時間進行消費，並取得商品之事實。 7 台新銀行信用卡爭議帳款聲請書、聯邦銀行爭議交易聲名書 證人庚○○、己○○聲明其等未授權使用信用卡進行上開消費之事實。 8 行動電話號碼可攜服務申請書 上開行動電話門號係以「丙○○」名義申辦之事實。 9 現場監視器畫面翻拍照片 被告丁○○有於上開時間、地點，持行動電話裝載應用程式GtPay進行消費之事實。 
二、按錄音、錄影或電磁紀錄，藉機器或電腦之處理所顯示之聲
    音、影像或符號，足以為表示其用意之證明者，亦以文書論
    ，刑法第220 條第2 項定有明文；又以綁定所持用行動電話
    之通訊軟體內應用程式及信用卡作為支付消費款項之方式購
    買商品，係以該行動電話上網輸入信用卡卡號、有效期限等
    電磁紀錄，用以表徵填寫人有透過網路購買商品及以信用卡
    支付價款之意思，是偽造不實之線上刷卡消費之電磁紀錄，
    用以表示係持卡人向支付平台刷卡消費之意思，性質上應屬
    刑法第220 條第2 項規定準文書。
三、核被告丁○○所為，均係犯刑法第216條、第210條、第220條
    第2項之行使準偽造私文書及刑法第339條第1項之詐欺取財
    等罪嫌。其偽造準私文書後復持以行使，偽造之低度行為應
    為行使之高度行為所吸收，不另論罪。又被告丁○○與「黃芸
    」就上開2犯行，有犯意聯絡及行為分擔，請依刑法第28條
    共同正犯規定論處。又被告丁○○利用不知情之丙○○之名義申
    辦之行動電話門號綁定GtPay及利用不知情之同案被告謝依
    靜為上開犯行，均為間接正犯。又被告丁○○係一行為觸犯數
    罪名，請從一重以行使準偽造私文書處斷。又被告丁○○上開
    2犯行，犯意各別，行為互殊，請予分論併罰。
四、再按犯罪所得屬於犯罪行為人者，沒收之，於全部或一部不
    能沒收或不宜執行沒收時，追徵其價額；犯罪所得已實際合
    法發還被害人者，不予宣告沒收或追徵，刑法第38條之1第1
     項前段、第3項、第5項定有明文。被告丁○○所詐得之商品
    價值共計於如附表所示所詐得之金額共新臺幣5萬1,540 元
    ，雖均未據扣案，惟係被告因本件犯罪所得之物，且並未實
    際合法發還予被害人，自請依刑法第38條之1第1項前段、第
    3項之規定宣告沒收，並於全部或一部不能沒收或不宜執行
    沒收時，追徵其價額。
五、依刑事訴訟法第251條第1項提起公訴。
　　此　致
臺灣桃園地方法院
中　　華　　民　　國　  110　 年　　 3　　月　　31　　日
　　　　　　　　　　　　　　　檢　察　官  戊○○
本件證明與原本無異
中　　華　　民　　國　  110   年　   4    月　　 7    日
                              書  記  官  鄭宗仁 
所犯法條　　
中華民國刑法第210條
（偽造變造私文書罪）
偽造、變造私文書，足以生損害於公眾或他人者，處 5 年以下
有期徒刑。
中華民國刑法第216條
（行使偽造變造或登載不實之文書罪）
行使第 210 條至第 215 條之文書者，依偽造、變造文書或登載
不實事項或使登載不實事項之規定處斷。
中華民國刑法第220條第2項
（準文書）
在紙上或物品上之文字、符號、圖畫、照像，依習慣或特約，足
以為表示其用意之證明者，關於本章及本章以外各罪，以文書論
。
錄音、錄影或電磁紀錄，藉機器或電腦之處理所顯示之聲音、影
像或符號，足以為表示其用意之證明者，亦同。
中華民國刑法第339條第1項
（普通詐欺罪）
意圖為自己或第三人不法之所有，以詐術使人將本人或第三人之
物交付者，處 5 年以下有期徒刑、拘役或科或併科 50 萬元以
下罰金。